【裁判字號】    97,裁,167
【裁判日期】    970110
【裁判案由】    營利事業所得稅
【裁判全文】
最  高  行  政  法  院  裁  定
                                     97年度裁字第00167號
上  訴  人  謙有鋼鐵工業股份有限公司
代  表  人  甲○○
訴訟代理人  黃祖裕律師
被 上訴 人  財政部臺灣省南區國稅局
代  表  人  邱政茂
上列當事人間營利事業所得稅事件，上訴人對於中華民國96 年4
月17日高雄高等行政法院95年度訴字第61號判決，提起上訴，本
院裁定如下：
    主  文
上訴駁回。
上訴審訴訟費用由上訴人負擔。
    理  由
一、按對於高等行政法院判決之上訴，非以其違背法令為理由，
    不得為之，行政訴訟法第242條定有明文。依同法第243條第
    1項規定，判決不適用法規或適用不當者，為違背法令；而
    判決有同條第2項所列各款情形之一者，為當然違背法令。
    是當事人對於高等行政法院判決上訴，如依行政訴訟法第24
    3條第1項規定，以高等行政法院判決有不適用法規或適用不
    當為理由時，其上訴狀或理由書應有具體之指摘，並揭示該
    法規之條項或其內容；若係成文法以外之法則，應揭示該法
    則之旨趣；倘為司法院解釋或本院之判例，則應揭示該判解
    之字號或其內容。如以行政訴訟法第243條第2項所列各款情
    形為理由時，其上訴狀或理由書，應揭示合於該條項各款之
    事實。上訴狀或理由書如未依此項方法表明，或其所表明者
    與上開法條規定不合時，即難認為已對高等行政法院判決之
    違背法令有具體之指摘，其上訴自難認為合法。
二、本件上訴人對於高等行政法院判決上訴，係以：(一)本件系爭
    損失係屬國外進貨損失，抑或外銷損失，抑為其他損失，兩
    造迭有爭執。原審對於此訴訟關係未盡必要之處置，違背闡
    明義務，其訴訟程序即有重大瑕疵，而基此所為之判決，自
    屬違背法令。(二)進貨損失與其他損失，會計學上係屬不同之
    事實，進貨損失是適用營利事業所得稅查核準則第43條規定
    ，至於其他損失則適用上開查核準則第103條第1款及第3款
    之規定。原審既引用查核準則第43條第2項各款規定做為不
    利上訴人判決之依據，復又稱應參照查核準則第103條第3款
    規定，仍應取得確實證明之文件，始得認列損失等語，其事
    實關係認定不明確，即有判決理由矛盾之違法，自屬違背法
    令。(三)上訴人因受詐欺向瑞典ABOU TEL SCANDINAVIA AB公
    司購買鋼胚，根本未到貨，且AB公司已宣告破產之情況下，
    已無再進貨之可能，故財政部高雄關稅局95年10月26日高普
    進字第0951018642號函復，應可視同財政部認可之「到貨損
    失對照表」之證明文件，原審不察，其採證有違經驗法則等
    語，為其理由。經核其上訴狀所載內容，無非就原審認定事
    實、取捨證據之職權行使事項，任加指摘，或就原審已論斷
    或駁斥其主張之理由，泛言理由矛盾及違反證據法則，而未
    具體表明合於不適用法規或適用不當，或有行政訴訟法第
    243條第2項所列各款之情形，難認為已對原判決之違背法令
    有具體之指摘。依首揭說明，其上訴自不合法，應予駁回。
三、依行政訴訟法第249條第1項前段、第104條、民事訴訟法第
    95條、第78條，裁定如主文。
中    華    民    國    97    年    1     月    10    日
                    最高行政法院第二庭
                        審判長法官  高  啟  燦
                              法官  林  茂  權
                              法官  黃  合  文
                              法官  廖  宏  明
                              法官  楊  惠  欽
以  上  正  本  證  明  與  原  本  無  異
中    華    民    國    97    年    1     月    11    日
                              書記官  邱  彰  德


司法院資訊處製作；財團法人民間司法改革基金會備份。
